【裁判字號】    99,審訴,89
【裁判日期】    990226
【裁判案由】    違反毒品危害防制條例
【裁判全文】
臺灣新竹地方法院刑事宣示判決筆錄      99年度審訴字第89號
公  訴  人  臺灣桃園地方法院檢察署檢察官
被      告  甲○○
指定辯護人  本院公設辯護人乙○○
上列被告因違反毒品危害防制條例案件，前經臺灣桃園地方法院
檢察署檢察官提起公訴（98年度毒偵字第2433號），嗣經臺灣桃
園地方法院認為管轄錯誤，並移送於臺灣新竹地方法院之判決，
復經檢察官於本院審理中聲請改依協商程序而為判決，本院於中
華民國99年2月26日下午4時，在本院刑事第十一法庭宣示判決，
出席職員如下：
                審判長法  官  劉兆菊
                      書記官  林兆嘉
                      通  譯  黃永先
法官起立朗讀判決主文、犯罪事實要旨、處罰條文，及告以上訴
限制、期間並提出上訴狀之法院，且諭知記載其內容：
一、主  文：
    甲○○施用第一級毒品，累犯，處有期徒刑玖月。又施用第
    二級毒品，累犯，處有期徒刑捌月。應執行有期徒刑壹年貳
    月。
二、犯罪事實要旨：
（一）甲○○前於民國89年間，因施用第二級毒品案件，經本院
      於89年4 月24日以89年度毒聲字第1095號裁定送勒戒處所
      觀察、勒戒後，認有繼續施用毒品之傾向，再經本院於89
      年8 月14日以89年度毒聲字第2047號裁定令入戒治處所施
      以強制戒治，嗣經停止戒治、撤銷停止戒治，於90年11月
      26日戒治期滿執行完畢釋放出所，經臺灣新竹地方法院檢
      察署檢察官於91年2 月18日以91年度戒毒偵字第17號為不
      起訴處分確定。另於85年間，因偽造有價證券案件，經本
      院於89年10月13日以88年度訴字第435 號判決判處有期徒
      刑1年2月，再經高等法院於89年1 月19日以89年度上訴字
      第3991號、最高法院於90年4 月19日以90年度臺上字第23
      70號等判決均判處上訴駁回而確定；又於89年間，因竊盜
      案件經本院於90年10月26日以89年度易字第660 號判決判
      處有期徒刑1 年6 月確定，上揭2 案嗣經本院於90年12月
      21日以90年度聲字第1379號裁定定應執行有期徒刑2 年7
      月確定，於92年5 月28日縮刑假釋出監，所餘刑期交付保
      護管束，惟經撤銷假釋，尚經入監執行殘刑有期徒刑11
      月又22日；又於93年間，因連續施用第二級毒品案件，經
      本院於93年5 月20日以93年度竹簡字第191 號判決判處有
      期徒刑5 月確定；再於同年間，因竊盜案件，經本院於93
      年6 月11日以93年度易字第123 號判決判處有期徒刑1 年
      10月確定，上揭2 案嗣經本院於93年11月30日以93年度聲
      字第823 號裁定定應執行有期徒刑2 年1 月確定，經與上
      揭殘刑部分接續執行，甫於96年1 月31日縮刑期滿執行完
      畢。
（二）詎甲○○仍不知悔改，於前開強制戒治執行完畢，再因施
      用毒品案件經追訴處罰及刑之執行完畢後，5 年內復基於
      施用第一級毒品海洛因之犯意，於98年5 月23日某時，在
      其位於新竹縣竹東鎮○○街167 巷14號住處內，以將第一
      級毒品海洛因摻於香菸內點燃後吸取煙霧之方式，非法施
      用第一級毒品海洛因1 次；另基於施用第二級毒品甲基安
      非他命（起訴書誤載為安非他命）之犯意，同於上揭時地
      ，以將第二級毒品甲基安非他命置於玻璃球吸食器（未扣
      案）點燃後吸取煙霧之方式，非法施用第二級毒品甲基安
      非他命1 次。嗣於98年5 月23日晚間11時20分許，甲○○
      與楊淑琴共同搭乘徐智祥所駕駛懸掛車牌號碼W4-3059 號
      車牌之失竊小客車（原車牌號碼為K5-6009 號）行經桃園
      縣中壢市○○街449 號前時，為警攔檢，並當場起出徐智
      祥所有之第一級毒品海洛因1 包（毛重1.47公克，徐智祥
      所涉犯毒品案件，業經臺灣桃園地方法院以98年度審訴字
      第2403號判決判處有期徒刑7 月在案）及楊淑琴所有之第
      一級毒品海洛因1 包（毛重0.23公克，楊淑琴所涉犯毒品
      案件由經檢察官另案偵辦）；復經甲○○同意採集其尿液
      送驗後，結果呈可待因、安非他命及甲基安非他命等陽性
      反應，始悉上情。
（三）案經桃園縣政府警察局移送臺灣桃園地方法院檢察署檢察
      官偵查起訴後，經臺灣桃園地方法院諭知管轄錯誤判決移
      送本院審理，經檢察官聲請認罪協商判決，由本院合議庭
      裁定由受命法官獨任改依協商程序而為判決。
三、處罰條文：
    毒品危害防制條例第10條第1項、第2項，刑法第11條前段、
    第47條第1項、第51條第5款。
四、協商判決除有刑事訴訟法第455條之4第1項第1款於本訊問程
    序終結前，被告撤銷協商合意或檢察官撤回協商聲請者；第
    2款被告協商之意思非出於自由意志者；第4款被告所犯之罪
    非第455條之2第1項所定得以協商判決者；第6款被告有其他
    較重之裁判上一罪之犯罪事實者；第7 款法院認應諭知免刑
    或免訴、不受理者情形之一，及違反同條第2 項「法院應於
    協商合意範圍內為判決；法院為協商判決所科之刑，以宣告
    緩刑或2 年以下有期徒刑、拘役或罰金為限」之規定者外，
    檢察官與被告均不得上訴。
五、如有前項得上訴之情形，得自收受宣示判決筆錄送達之日起
    10日內，向本院提出上訴書狀，上訴於第二審法院。
本案經檢察官洪期榮到庭執行職務。
中    華    民    國    99    年    2     月    26    日
                  刑事第九庭    書  記  官  廖宜君
                                審判長法官  劉兆菊
以上筆錄正本係照原本作成。
中    華    民    國    99    年    2     月    26    日
                                書  記  官  廖宜君
附錄本案論罪科刑法條：
毒品危害防制條例第10條
施用第一級毒品者，處6月以上5年以下有期徒刑。
施用第二級毒品者，處3年以下有期徒刑。

司法院資訊處製作；財團法人民間司法改革基金會備份。
